【裁判字號】    90,上訴,948
【裁判日期】    900822
【裁判案由】    強盜
【裁判全文】
臺灣高等法院臺南分院刑事判決            九十年度上訴字第九四八號  Ａ
      上  訴  人
      即  被  告  甲  ○  ○
      選任辯護人  王  成  彬
右上訴人因準強盜案件，不服臺灣臺南地方法院八十九年度訴字第一二三五號中華民
國九十年六月一日第一審判決（起訴案號：臺灣臺南地方法院檢察署八十九年度偵字
第五五四六號），提起上訴，本院判決如左：
      主      文
上訴駁回。
      事      實
一、甲○○意圖為自己不法之所有，於民國八十九年三月二十四日凌晨五時許，侵入
    台南市○○○街六十八號「儷景富邑大樓」七樓之二陳憲昌之住宅，竊取陳憲昌
    所有，置於客廳內電視櫃上欲供其就讀國民中學之女兒乙○○上學時自行取用之
    現金新台幣（下同）一百元，得手後，適乙○○聞聲打開臥室房門查看發現竊賊
    ，欲呼喊家人捉賊時，甲○○因行竊經發覺，為脫免逮捕，當場朝乙○○連揮二
    拳（均未中）後逃逸，於同日五時三十分許進入同大樓十八樓之五其友曾婉綾之
    住處睡覺，嗣經警據報調閱該大樓監看錄影帶循線查獲。
二、案經台南市警察局第四分局報請台灣台南地方法院檢察署檢察官偵查起訴。
      理      由
一、訊據上訴人即被告甲○○矢口否認有右揭犯行。辯稱：當天凌晨伊在台南市○○
    路萬客隆ＫＴＶ喝酒，凌晨四點多近五點時前往前開大樓，直接進入十八樓五號
    曾婉綾之住處睡覺，並未行竊云云。經查：
  (一)被告甲○○於八十九年三月二十四日凌晨五時許侵入被害人陳憲昌前開住處客廳
    ，經陳憲昌之女乙○○發現後，連揮二拳攻擊乙○○後逃逸，嗣經清查發現陳憲
    昌置於該客廳電視櫃上欲供乙○○上學時自行取用之一百元紙幣一張被竊等情，
    業據乙○○於警訊、偵查時指述綦詳，並於原審審理時當庭指認被告無誤。
  (二)次查，被告甲○○於是日凌晨四時二十一分五秒進入被害人居住之前開大樓，經
    該大樓錄影設備錄得影像，有錄影帶一捲扣案及翻拍之照片一紙附卷足憑，而其
    係於同日約五時三十分許著白上衣、黑長褲進入位於該大樓十八樓之曾婉綾住處
    ，亦據曾婉綾於警訊中證述明確，核與乙○○所述被告約於五時許侵入行竊之時
    間及衣著均相符合，參諸乙○○為年僅十四歲之國中在學生，與被告甲○○素不
    相識，被告若無侵入其住宅行竊，且向其揮拳行兇，乙○○實無虛構事實誣陷被
    告之必要。況乙○○於案發當日九時三十五分警訊時當場明確指認被告甲○○即
    係行竊之人，距其住處遭竊不過四小時，應無記憶模糊而誤認之虞，被告於夜間
    侵入住宅竊盜，為脫免逮捕而當場施以強暴之犯行，已甚明確。
  (三)被告於原審辯稱伊於凌晨近五點時始進入前開大樓，惟其自承當日在台南市○○
    路萬客隆ＫＴＶ飲酒後，開車前往上開大樓，數分鐘即到達。而該ＫＴＶ當日之
    帳單記載被告係於凌晨二時十分開廂，四時十分退房，錄影帶亦顯示被告於二時
    六分進入該店，四時十四分離開，有帳單影本一紙在卷及錄影帶一捲扣案可稽，
    其於四時十四分離開前開ＫＴＶ後，經數分鐘到達被害人住居大樓之電梯，經該
    大樓錄影設備錄得其進入時間為四時二十一分十七秒，此經原審勘驗該錄影帶無
    誤，有勘驗筆錄在卷可稽（見原審卷第六七頁），而被告於本院審理中亦坦承該
    錄影帶之人即係伊無誤等情在卷；是依錄影帶以觀，被告於四時二十一分即進入
    該大樓，至五時三十分許才到其女友曾婉綾住處，其間歷時一個小時餘，依地緣
    關係、時間之相近性及前開乙○○之指述，更可見本件犯行係被告所為無誤。
  (四)又本件被害人乙○○於原審當庭指認被告甲○○時亦稱「我聽到腳步聲，我有看
    到他，就是庭上這個人（即甲○○），當時有霧燈，我看得很清楚」等語甚詳在
    卷（見原審卷第六四頁、六五頁），又「儷景富邑大樓」門禁管制甚嚴，一般人
    若無晶片之刷卡無法進入，進出亦均需登記姓名及身分證，一般人根本無法住入
    ，進入時並均有二十四小時之監視器錄影存證，亦據該大樓保全人員黃世昌於本
    院訊問中證述屬實在卷（見本院九十年七月三十一日訊問筆錄）。因而依上開監
    視器錄影帶所錄影（四時～五時間）到之人，僅被告一人出入，並無其他人，而
    被害人乙○○亦當庭指認確係被告甲○○進入其屋內之人甚詳在卷足稽，而被告
    係以其女友之晶片鑰匙進入，且其於四時二十一分進入大樓後並未立即進入其女
    友之房間內，直到五時三十分許始進入其女友之房間內已上述，顯見本件確係被
    告所為。
  (五)綜上所述，被告有上開準強盜之犯行已彰彰明甚，被告所辯純係飾卸之詞，不足
    採信，事證明確，被告犯行堪予認定。
二、被告因竊盜，為脫免逮捕而當場施以強暴行為，核其所為，應依刑法第三百二十
    九條之規定以強盜罪論。其犯強盜罪而有刑法第三百二十一條第一項第一款於夜
    間侵入住宅之情形，應論以刑法第三百三十條第一項加重強盜罪。
三、原審援引刑事訴訟法第二百九十九條第一項前段，刑法第三百二十九條、第三百
    三十條第一項之規定，並參酌被告犯罪之動機、目的、所生危害、所得利益、其
    品行智識程度、犯罪後態度等一切情狀，量處有期徒刑五年二月，以資懲儆。本
    院經核其認事用法，均無不當，量刑亦稱妥適。被告上訴意旨，猶執前詞，否認
    犯罪，為無理由，應予駁回。
據上論斷，應依刑事訴訟法第三百六十八條，判決如主文。
本案經檢察官楊治宇到庭執行職務。
中    華    民    國      九十      年      八      月      二十二      日
                                  臺灣高等法院臺南分院刑事第六庭
                                      審判長法官  楊    明    章
                                            法官  戴    勝    利
                                            法官  顏    基    典
右正本證明與原本無異。
如不服本判決，應於判決送達後十日內向本院提出上訴狀，其未敘述理由者並應於提
出上訴狀後十日內向本院補提理由書（應附繕本)。
                                      法院書記官  呂    嘉    文
中    華    民    國      九十      年      八      月      二十四      日
附錄本判決論罪科刑法條：
刑法第三百二十九條：
竊盜或搶奪，因防護贓物、脫免逮捕或湮滅罪證，而當場施以強暴、脅迫者，以強盜
論。
刑法第三百二十一條第一項
犯竊盜罪而有左列情形之一者，處六月以上五年以下有期徒刑：
    一  於夜間侵入住宅或有人居住之建築物、船艦，或隱匿其內而犯之者。
    二  毀越門扇、牆垣或其他安全設備而犯之者。
    三  攜帶兇器而犯之者。
    四  結夥三人以上而犯之者。
    五  乘火災、水災或其他災害之際而犯之者。
    六  在車站或埠頭而犯之者。
刑法第三百三十條
犯強盜罪而有第三百二十一條第一項各款情形之一者，處五年以上十二年以下有期徒
刑。
前項之未遂犯罰之。


司法院資訊處製作；財團法人民間司法改革基金會備份。
